【裁判字號】    98,訴,1287
【裁判日期】    980824
【裁判案由】    損害賠償等
【裁判全文】
臺灣臺中地方法院民事裁定              98年度訴字第1287號
原      告  乙○○
原      告  甲○○
共      同
訴訟代理人  方文獻律師
被      告  兆豐國際證券投資信託股份有限公司
法定代理人  丙○○
訴訟代理人  張慶宗律師
複代理人    何孟育律師
上列當事人間因請求損害賠償等事件，本院裁定如下：
    主      文
本件訴訟，於原告對財政部臺灣省中區國稅局98年度財綜所更字
第48097100482號裁處書及98年度財綜所更字第48097100494號裁
處書為復查、訴願或行政訴訟程序終結確定前，停止訴訟程序。
    理      由
一、原告起訴主張：被告所屬員工於民國94年6月16對原告二人
    陳稱被告有專為合法節稅所設計之私募基金，其人員並熟悉
    各項稅務法令，若購買私募基金，可以其免納或停徵所得稅
    之法律規定達到合法節稅目的。原告乙○○、甲○○相信被
    告所宣稱購買私募基金可用以合法節稅，遂分別於94年6月
    間各以新臺幣（下同）1億1940萬元（承祥）、1億1940萬元
    （樹德）購買「私募承祥、樹德基金」，並依被告所宣稱免
    納或停徵所得稅之方式，未列入該筆私募基金為所得申報94
    年度綜合所得稅。然財政部臺灣省中區國稅局卻以原告二人
    漏報所得稅額為由，依所得稅法第110條第1項處原告乙○○
    、甲○○各910,094元、908,443元之罰鍰，使原告二人受有
    損害。被告則以：被告出具之投資說明書針對基金賦稅均有
    「法令變動者，從其規定」之警語，而系爭基金之相關證券
    投資信託契約係參酌同業公會所訂並經主管機關核定之開放
    式股票型基金相關契約範本加以修改，並送主管機關備查通
    過，內容均須符合當時法律規定，絕無任何欺瞞應募者之可
    能，被告並非明知不能節稅仍建議原告二人應募該等基金等
    語，資為抗辯。
二、按民事訴訟法第182條規定：「訴訟全部或一部之裁判，以
    他訴訟之法律關係是否成立為據者，法院得在他訴訟終結前
    以裁定停止訴訟程序。前項規定，於應依行政爭訟程序確定
    法律關係是否成立者準用之。但法律別有規定者，依其規定
    。」經查：原告二人受財政部臺灣省中區國稅局命補徵稅額
    及裁處罰鍰後（卷附98年度財綜所更字第48097100482號裁
    處書及98年度財綜所更字第48097100494號裁處書參照），
    現正向該局申請復查，而該局尚未做成復查決定，此有該局
    98年7月1日94中區國稅法字第0980031497號函在卷可參。茲
    因原告二人是否受裁處罰鍰處分，乃關涉渠等請求是否成立
    及具體內容為何，故為本件訴訟之先決問題。準此，本院認
    為於前開復查（包括復查決定後可能進行之訴願或行政訴訟
    程序）終結確定前，本件民事訴訟即有停止之必要。爰依民
    事訴訟法第182條第2項本文規定，裁定如主文。
中    華    民    國    98    年    8     月    24    日
                  民事第三庭  法  官  游文科
正本係照原本作成。
如不服本裁定，應於送達後10日內向本院提出抗告狀。
中    華    民    國    98    年    8     月    24    日
                              書記官


司法院資訊處製作；財團法人民間司法改革基金會備份。
